【裁判字號】    94,訴,1092
【裁判日期】    950227
【裁判案由】    違反毒品危害防制條例
【裁判全文】
臺灣屏東地方法院刑事判決              94年度訴字第1092號
公  訴  人  臺灣屏東地方法院檢察署檢察官
被      告  甲○○
上列被告因違反毒品危害防制條例案件，經檢察官提起公訴（94
年度毒偵字第2585號），被告就被訴事實為有罪之陳述，本院裁
定改依簡式審判程序審理，判決如下：
    主  文
甲○○連續施用第一級毒品，累犯，處有期徒刑壹年。扣案之海
洛因壹包（淨重：零點壹伍公克、空包裝重：零點貳貳公克）、
含有海洛因成分之注射針筒壹支、吸管壹支、夾鍊袋貳個，均沒
收銷燬之。
    事  實
一、甲○○曾於民國91年間因搶奪、違反毒品危害防制條例等案
    件，經臺灣彰化地方法院91年度訴字第1463號、92年度訴字
    第45號分別判處有期徒刑7 月、10月、4 月確定，嗣經定應
    執行刑為有期徒刑1 年6 月，於94年5 月8 日縮刑期滿執行
    完畢。又甲○○前於90年間因施用毒品案件，經同院90年度
    毒聲字第1 號裁定送觀察、勒戒後，認無繼續施用毒品傾向
    ，由臺灣彰化地方法院檢察署檢察官以90年度毒偵字第129
    號不起訴處分確定；復於91年間因施用毒品案件，經同院91
    年度毒聲字第1510號裁定送觀察、勒戒後，認無繼續施用毒
    品傾向，由臺灣彰化地方法院檢察署檢察官以90年度毒偵字
    第1368號不起訴處分確定；再於91年間因施用毒品案件，經
    同院91年度毒聲字第2757號裁定送戒治處所施以強制戒治，
    於92年11月9 日因強制戒治期滿釋放出所。詎其猶不知悔改
    ，仍未戒除毒癮，於強制戒治執行完畢釋放後，5 年內復基
    於施用第一級毒品海洛因之概括犯意，自94年7 月間某日起
    至94年10月31日止，將海洛因加礦泉水稀釋後以注射針筒注
    射之方式，在其位於屏東縣萬丹鄉○○村○○○街77號住處
    客廳、屏東市公館里工作處所之倉庫等地，連續施用海洛因
    多次。嗣先於94年10月11日17時40分許，為警持搜索票在其
    上開住處搜索查獲，並扣得含有第一級毒品海洛因成分之夾
    鍊袋2 個、吸管1 支；後於94年10月31日22時30分許，因其
    行跡疑為警在其上開住處前查獲，並扣得第一級毒品海洛因
    1 包（淨重：0.15公克、空包裝重：0.22公克）及含有第一
    毒品海洛因成分之注射針筒1 支，始知上情。
二、案經屏東縣警察局屏東分局報請臺灣屏東地方法院檢察署檢
    察官偵查起訴。
    理  由
一、上開事實，業據被告甲○○坦承不諱，且被告為警查獲時採
    尿送驗結果，均呈嗎啡（即海洛因水解後之反應）之陽性反
    應，有臺灣檢驗科技股份有限公司94年10月27日KH2005A000
    0000號、94年11月7 日KH2005B0000000號濫用藥物尿液檢驗
    報告各1 紙在卷可證。又94年10月31日扣案之白粉1 包（淨
    重：0.51公克、空包裝重：0.22公克），經送法務部調查局
    鑑驗結果含第一級毒品海洛因成分，有該局95年2 月8 日調
    科壹字第240004026 號鑑定通知書1 紙在卷可佐。另94年10
    月11日扣案之夾鍊袋2 個、吸管1 支，經送高雄醫學大學附
    設中和紀念醫院檢驗結果均含海洛因之陽性反應；94年10月
    31日扣案之注射針筒1 支，經警依臺灣尖端先進生技醫藥股
    份有限公司之檢驗試劑檢驗結果，含有海洛因之陽性反應，
    顯然均沾附有第一級毒品海洛因成分之事實，有該院94年12
    月6 日0000－0000、1071、1072號檢驗報告、初步檢驗報告
    單各1 紙在卷可按。上述鑑驗結果，均係檢驗機關本於專業
    知識及以精密儀器或科學檢驗方法所得之結論，自可憑信，
    足見被告自白與事實相符，堪以採信。又被告前於90年間因
    施用毒品案件，經同院90年度毒聲字第1 號裁定送觀察、勒
    戒後，認無繼續施用毒品傾向，由臺灣彰化地方法院檢察署
    檢察官90年度毒偵字第129 號不起訴處分確定；復於91年間
    因施用毒品案件，經同院91年度毒聲字第1510號裁定送觀察
    、勒戒後，認無繼續施用毒品傾向，由臺灣彰化地方法院檢
    察署檢察官90年度毒偵字第1368號不起訴處分確定；再於91
    年間因施用毒品案件，經同院91年度毒聲字第2757號裁定送
    戒治處所施以強制戒治，於92年11月9 日因強制戒治期滿釋
    放出所，此有臺灣屏東地方法院檢察署刑案資料查註紀錄表
    及臺灣高等法院被告全國前案紀錄表各1 份在卷可參。從而
    ，本件事證明確，被告犯行堪予認定。
二、查海洛因屬毒品危害防制條例第2 條第2 項第1 款所稱之第
    一級毒品，不得持有、施用，被告竟持以施用，核其所為，
    係犯同條例第10條第1 項之施用第一級毒品罪。其施用前持
    有海洛因之低度行為，應為施用之高度行為所吸收，不另論
    罪。其先後多次施用海洛因之行為，時間緊接，觸犯構成要
    件相同之罪名，顯係基於概括犯意反覆為之，為連續犯，應
    以1 罪論，並加重其刑。又被告曾於91年間因搶奪、違反毒
    品危害防制條例等案件，經臺灣彰化地方法院91年度訴字第
    1463號、92年度訴字第45號分別判處有期徒刑7 月、10月、
    4 月確定，嗣經定應執行刑為有期徒刑1 年6 月，於94年5
    月8 日縮刑期滿執行完畢，此有臺灣屏東地方法院檢察署刑
    案資料查註紀錄表及臺灣高等法院被告全國前案紀錄表各1
    份在卷可按，其受有期徒刑之執行完畢後，5 年之內再犯有
    期徒刑以上之本罪，為累犯，應依法加重其刑，其有2 種刑
    之加重事由，應遞加重之。爰審酌被告素行非佳，經觀察、
    勒戒及強制戒治後，仍未能戒除毒癮，顯見其無戒毒悔改之
    意，惟念其施用毒品乃自戕行為，及其施用毒品之期間、次
    數、犯罪後坦認犯行，態度尚稱良好等一切情狀，分別量處
    如主文所示之刑。扣案之海洛因1 包（淨重：0.16公克、空
    包裝重：0.22公克），為第一級毒品，已如前述；含有第一
    級毒品海洛因成分之注射針筒1 支、吸管1 支、夾鍊袋2 個
    ，因與第一級毒品海洛無法分離，均應依毒品危害防制條例
    第18條第1 項前段規定沒收銷燬之。
據上論斷，應依刑事訴訟法第273 條之1 第1 項、第299 條第 1
項前段，毒品危害防制條例第10條第1 項、第18條第1 項前段，
刑法第11條、第56條、第47條，判決如主文。
本案經檢察官鍾仁松到庭執行職務。
中    華    民    國    95    年    2     月    27    日
                  刑事第二庭  法  官   蘇碧珠
上正本證明與原本無異。
如不服本判決應於收受本判決送達後十日內向本院提出上訴書狀
，其未敘述上訴理由者，並得於提起上訴後十日內向本院補提理
由書狀（均須按他造當事人之人數附繕本）「切勿逕送上級法院
」
中    華    民    國    95    年    2     月    27    日
                              書記官   賀燕花
附錄本案論罪科刑法條全文
毒品危害防制條例第10條第1項：
施用第一級毒品者，處6月以上5年以下有期徒刑。


司法院資訊處製作；財團法人民間司法改革基金會備份。
